臺灣高雄地方法院刑事判決　　　　　　　　　　　　九十三年度訴字第七六號
　　公　訴　人　臺灣高雄地方法院檢察署檢察官
　　被　　　告　甲○○
右列被告因違反毒品危害防制條例案件，經檢察官提起公訴（九十二年度毒偵字第六
二三一號），嗣本院訊問被告後，因被告自白犯罪，經詢問檢察官及被告意見後，乃
裁定改依簡式審判程序，本院判決如左：
    主  文
甲○○施用第一級毒品，累犯，處有期徒刑拾月。
    事  實
一、甲○○前因肅清煙毒條例等案件，於民國八十四年一月二十五日，經本院以八十
    三年度訴字第四三四一號判決應執行有期徒刑三年八月，上訴後，於八十四年三
    月三十日，經臺灣高等法院高雄分院以八十四年度上訴字第五九三號判決撤銷原
    判決，改判應執行有期徒刑三年八月確定；又因違反麻醉藥品管理條例案件，於
    八十五年一月十五日，經本院以八十五年度易字第三五號判決判處有期徒刑四月
    ，接續執行後，並於八十六年七月三日假釋出監。嗣假釋期間，復因違反毒品危
    害防制條例案件，經撤銷假釋、執行殘刑，於九十一年一月六日，因縮短刑期出
    監而執行完畢。
二、甲○○前因施用毒品案件，經本院以八十八年度毒聲字第一一二六號裁定送觀察
    勒戒，因有繼續施用毒品傾向，復經本院以八十八年度毒聲字第三七三四號裁定
    令入戒治處所，施以強制戒治，嗣停止戒治，續執行徒刑、交付保護管束期滿，
    於八十九年六月十九日經臺灣高雄地方法院檢察署檢察官以八十九年度戒毒偵字
    第六五二號處分書為不起訴處分。詎不知戒絕警惕，另基於施用第一級毒品海洛
    因之犯意，於九十二年九月二日上午七時至九時間之某時，在高雄縣岡山鎮○○
    路二八○巷四四弄三號住處內，以將第一級毒品海洛因置於注射針筒內，再以水
    稀釋注射之方式，施用第一級毒品海洛因一次。嗣於九十二年九月二日十九時許
    ，在高雄縣岡山鎮○○路二八○巷四四弄三號前，為警查獲，經採尿後，查知上
    情。
三、案經高雄縣政府警察局岡山分局報告臺灣高雄地方法院檢察署檢察官偵查起訴，
    嗣本院訊問被告後，因被告自白犯罪，經詢問檢察官及被告意見後，乃裁定改依
    簡式審判程序。
    理  由
一、右揭犯罪事實，業據被告甲○○坦白承認（詳本院九十三年四月二十三日審判筆
    錄）。而被告遭警查獲後，經採集其尿液送驗、複驗，結果均呈嗎啡陽性反應，
    有高雄醫學大學附設中和紀念醫院九十二年十一月三日濫用尿液檢驗報告、高雄
    縣政府衛生局九十二年九月二十二日九二煙檢字第一七一二號煙毒尿液檢驗成績
    書可參。因被告自白與事實相符，是其施用第一級毒品海洛因犯行，堪以認定。
二、按犯毒品危害防制條例第十條之罪，經觀察、勒戒後，認有繼續施用毒品之傾向
    者，檢察官應聲請法院裁定令入戒治處所強制戒治，強制戒治期滿，應即釋放，
    由檢察官為不起訴之處分。經強制戒治執行完畢釋放後，五年內再犯第十條之罪
    ，依九十二年一月九日修正施行之毒品危害防制條例第二十三條第二項規定意旨
    ，應由檢察官偵查起訴。查被告前因施用毒品案件，經本院以八十八年度毒聲字
    第一一二六號裁定送觀察勒戒，因有繼續施用毒品傾向，復經本院以八十八年度
    毒聲字第三七三四號裁定令入戒治處所，施以強制戒治，嗣停止戒治，續執行徒
    刑、交付保護管束期滿，於八十九年六月十九日經臺灣高雄地方法院檢察署檢察
    官以八十九年度戒毒偵字第六五二號處分書為不起訴處分等情，有該不起訴處分
書、臺灣高雄地方法院檢察署刑案資料查註紀錄表、臺灣高等法院被告全國前案
    紀錄表及臺灣高雄地方法院被告院內索引卡紀錄表可證。另因被告於強制戒治執
    行完畢釋放後，五年內再犯本件毒品危害防制條例第十條第一項之罪，是依前開
    說明，自應依法論科。又海洛因為毒品危害防制條例所稱之第一級毒品，此觀諸
    該條例第二條第二項第一款甚明，被告施用海洛因一次，核其所為，係違反毒品
    危害防制條例第十條第一項施用第一級毒品罪。另被告施用第一級毒品前持有第
    一級毒品之行為，本應論以持有之罪，惟該次持有毒品之低度行為應為其後施用
    毒品之高度行為所吸收，不另論罪。此外，被告前因肅清煙毒條例等案件，於八
    十四年一月二十五日，經本院以八十三年度訴字第四三四一號判決應執行有期徒
    刑三年八月，上訴後，於八十四年三月三十日，經臺灣高等法院高雄分院以八十
    四年度上訴字第五九三號判決撤銷原判決，改判應執行有期徒刑三年八月確定；
    又因違反麻醉藥品管理條例案件，於八十五年一月十五日，經本院以八十五年度
    易字第三五號判決判處有期徒刑四月，接續執行後，並於八十六年七月三日假釋
    出監。嗣假釋期間，復因違反毒品危害防制條例案件，經撤銷假釋、執行殘刑，
    於九十一年一月六日，因縮短刑期出監而執行完畢之事實，亦有前開前案資料可
    稽，其受有期徒刑執行完畢後，五年內再犯有期徒刑以上之罪，為累犯，應依刑
    法第四十七條之規定，加重其刑。爰審酌被告經觀察勒戒、強制戒治後，均未戒
    絕毒品，另再施用第一級毒品海洛因，顯見其自制力不足，無法擺脫毒品，故應
    藉由刑罰之執行，以收教化之功能，並參以被告所犯係自傷行為，尚未害及他人
    等一切情狀，量處如主文所示之刑，以資懲儆。至被告、另案被告謝忠穎固於警
    訊時均稱：被查獲之毒品海洛因一包，係共同購買後，準備施用等語（詳九十二
    年九月三日），然因渠嗣後翻異其供，分別陳述為對方所有（詳九十二年九月三
    日檢察官訊問筆錄；本院九十三年四月二十三日準備程序及審判筆錄）。基於被
    告、另案被告謝忠穎自白前後不符，且相互矛盾；且警方查獲時，係另案被告謝
    忠穎將毒品棄於地上（警訊卷附職務報告），顯見該毒品原由另案被告謝忠穎持
    有中，並非被告持有，是依現存證據資料，並無證據證明該毒品係被告與另案被
    告謝忠穎共同持有，並與被告施用毒品有相當關連，自應於另案被告謝忠穎施用
    毒品案件中，宣告沒收銷燬（毒品隨案移送於該案件），本案爰不宣告沒收銷燬
    之。
據上論斷，應依刑事訴訟法第二百九十九條第一項前段、第二百七十三條之一第一項
，毒品危害防制條例第十條第一項，刑法第十一條、第四十七條，判決如主文。
中      華      民      國      九十三      年    四      月    三十    日
                                  臺灣高雄地方法院刑事第一庭
                                      法  官  方  百  正
右正本證明與原本無異。
如不服本判決，應於判決送達後十日內，向本院提出上訴狀。
                                      書記官  張  金  蘭
中    華    民    國      九十三      年      五      月      三      日
附錄法條：
毒品危害防制條例第十條第一項：
施用第一級毒品者，處六月以上五年以下有期徒刑。
